臺灣彰化地方法院刑事判決　　　　　　　　　　　　　九十三年度易字第五八八號
　　公　訴　人　臺灣彰化地方法院檢察署檢察官
　　被　　　告　甲○○
　　　　　　　　戊○○
右列被告等因賭博案件，經檢察官聲請簡易判決處刑（九十三年度偵字第一九七四號
）及移
左：
    主      文
甲○○共同以賭博為常業，處有期徒刑陸月，如易科罰金，以佰元折算壹日。扣案
之「金牌虎霸王小瑪莉」等電動遊戲機具肆拾伍台、ＩＣ板肆拾陸片、賭資新臺幣壹
萬零柒佰伍拾元、代幣貳仟佰捌拾柒枚、計分券玖拾張、採分卡肆拾柒張、上班考
勤表張、交接班紀錄表肆張、電玩洗分紀錄表貳拾柒張等物，均沒收。
戊○○連續在公眾得出入之場所賭博財物，處罰金仟伍佰元，如易服勞役，以佰
元折算壹日。扣案之「金牌虎霸王小瑪莉」等電動遊戲機具拾壹台、ＩＣ板拾貳
片、賭資新臺幣壹萬零柒佰伍拾元、代幣陸佰捌拾伍枚、計分券玖拾張、採分卡肆拾
柒張，均沒收。
    事      實
一、甲○○係設於彰化縣福興鄉○○村○○路○段一九六號「大可電子遊藝場」之負
    責人（領有電子遊戲場營利事業登記證），自民國九十二年五月二十七日起至九
    十三年四月二十七日止，在上開公眾得出入之場所內外擺設「金牌虎霸王小瑪莉
    」十六台、「滿貫大亨麻將」十五台、「皇冠霹靂馬跑馬台八人座」一組（分成
    八小台）、「皇冠小丑」一台、「彈珠台」三台、「娃娃機」二台等共四十五台
    電動遊戲機具，供不特定人把玩賭博財物，並賴賭博收入維生而以之為常業。甲○○更自九十二年九月二十三日起，僱用具有共同犯意聯絡之尤雅芳（另經檢察
    官為緩起訴處分確定）為店員，負責洗分、兌換代幣及現金予賭客之工作。前揭
    電動遊戲機具之賭法為賭客向店員以十比一之比例換取代幣後，將代幣投入各該
    機具內，依顯示之分數押注或把玩，再依把玩結果或押中所得倍數不等之分數，
    以一比一或一比十之比例兌換現金、計分券或採分卡，如最後所得分數歸零，則
    賭客所下賭注即盡由甲○○贏得。賭客戊○○即基於在公眾得出入場所賭博財物
    之概括犯意，自九十二年十或十一月間起至九十三年三月二日止，連續三次前往
    「大可電子遊藝場」把玩「皇冠霹靂馬跑馬台八人座」等電動遊戲機具，而與甲○○進行對賭。嗣於九十三年三月二日下午三時五十分許，經警持搜索票至上址
    「大可電子遊藝場」進行搜索，當場查獲乙○○（另經判決確定）正在櫃檯向尤
    雅芳洗分兌換新臺幣（下同）四百元之現金，及在現場把玩之賭客丁○○、丙○○、己○○、庚○○（均另經判決確定）、戊○○等人，並扣得賭博器具「金牌
    虎霸王小瑪莉」八台、「滿貫大亨麻將」九台、「皇冠霹靂馬跑馬台八人座」一
    組（分成八小台）、「皇冠小丑」一台、「彈珠台」三台、「娃娃機」二台等共
    三十一台電動遊戲機具、ＩＣ板三十二片，在賭檯（電動遊戲機具內）及兌換籌
    碼處（櫃檯）扣得賭資共一萬零七百五十元（含乙○○在櫃檯兌換中之四百元）
    、代幣六百八十五枚、計分券九十張、採分卡四十七張等財物，另在該處查扣甲○○所有供常業賭博犯罪使用之上班考勤表三張、交接班紀錄表四張、電玩洗分
    紀錄表二十七張等物；又於九十三年四月二十七日下午五時二十分許，在上址遊
    藝場為警查獲正在把玩電動遊戲機具之賭客許銘郎（另由檢察官依法偵辦），並
    扣得賭博機具「金牌虎霸王小瑪莉」八台、「滿貫大亨麻將」六台、ＩＣ板十四
    片，在賭檯（電動遊戲機具內）及兌換籌碼處（櫃檯）扣得代幣一千七百零二枚
    （含許銘郎在櫃檯兌換中之九十枚代幣）。
二、案經彰化縣警察局鹿港分局報請臺灣彰化地方法院檢察署檢察官偵查後，聲請簡
    易判決處刑及移送併辦，由本院改依簡式審判程序審理。
    理      由
一、本件被告甲○○、戊○○於準備程序中，先就右揭犯罪事實為有罪之陳述，且所
    犯係死刑、無期徒刑、最輕本刑為三年以上有期徒刑以外之罪，經本院合議庭依
    刑事訴訟法第二百七十三條之一第一項之規定，裁定由法官一人獨任進行簡式審
    判程序，先此敘明。
二、右揭事實，業據被告甲○○、戊○○於警詢及偵審中坦承不諱，核與同案被告即
    賭客乙○○、丁○○、丙○○、己○○、庚○○、許銘郎供述參與對賭情節相符
    ，並經證人尤雅芳證述與賭客進行對賭方式及兌換現金經過無訛，並有現場平面
圖、搜索扣押筆錄各三份、彰化縣政府電子遊戲場營業級別證影本一份、現場照
    片八張附卷可稽，及「金牌虎霸王小瑪莉」等電動遊戲機具共四十五台、ＩＣ板
    四十六片、賭資共一萬零七百五十元、代幣二千三百八十七枚、計分券九十張、
    採分卡四十七張、上班考勤表三張、交接班紀錄表四張、電玩洗分紀錄表二十七
    張等物扣案為憑，足徵被告二人前揭自白應屬實情。本案事證已臻明確，被告甲○○、戊○○犯行至堪認定。
三、核被告甲○○所為，係犯刑法第二百六十七條之常業賭博罪；被告戊○○在公眾
    得出入之場所賭博財物，則係犯刑法第二百六十六條第一項前段之普通賭博罪。
    被告甲○○前揭常業賭博犯行，與共犯尤雅芳間具有犯意聯絡及行為分擔，均為
    共同正犯。而被告戊○○所為三次參與賭博犯行，時間緊接，方法相同，觸犯構
    成要件相同之罪名，顯係基於概括犯意反覆為之，應依連續犯之規定論以一罪，
    並依法加重其刑。又檢察官固未就被告甲○○自九十年五月二十七日起至九十三
    年三月二日止以外之常業賭博犯行，及被告戊○○於九十三年三月二日以外之其
    餘賭博犯行詳載於起訴書內，然此因與渠等二人業經記明公訴意旨之賭博部分有
    集合犯之包括一罪（被告甲○○部分）及連續犯之裁判上一罪關係（被告戊○○
    部分），已如前述，應為起訴效力所及，基於審判不可分原則，本院自當併予審
    理，附此敘明。爰審酌被告二人犯罪目的、於本院審理時均坦承犯行之態度、被
    告甲○○為警查獲後仍繼續經營之主觀惡性、參與賭博行為對於社會善良風俗所
    生危害、智識程度等一切情狀，分別量處如主文所示之刑，併諭知徒刑如易科罰
    金、罰金如易服勞役之折算標準，以示懲儆。扣案之「金牌虎霸王小瑪莉」等電
    動遊戲機具四十五台、ＩＣ板四十六片等物，係當場賭博之器具（被告戊○○部
    分僅電動遊戲機具三十一台、ＩＣ板三十二片）；而賭資共一萬零七百五十元、
    代幣二千三百八十七枚（被告戊○○部分僅六百八十五枚）、計分券九十張、採
    分卡四十七張等物，則屬在賭檯或兌換籌碼處為警查扣之財物，均應依刑法第二
    百六十六條第二項之規定，宣告沒收。另上班考勤表三張、交接班紀錄表四張、
    電玩洗分紀錄表二十七張等物，係供被告甲○○經營該遊藝場及記載賭客兌換現
    金之用，且屬被告甲○○所有，屬被告甲○○常業賭博犯罪所用之物，均應依刑
    法第三十八條第一項第二款之規定諭知沒收。
據上論斷，應依刑事訴訟法第四百五十二條、第二百七十三條之一第一項、第二百九
十九條第一項前段，刑法第二十八條、第五十六條、第二百六十六條第一項前段、第
二百六十七條、第四十一條第一項前段、第四十二條第二項、第二百六十六條第二項
、第三十八條第一項第二款，罰金罰鍰提高標準條例第一條前段、第二條，判決如主
文。
本案經檢察官陳德芳到庭執行職務。
中    華    民    國    九十三      年      九      月      二十四      日
                                臺灣彰化地方法院刑事第三庭
                                    法      官  高  文  崇
右正本證明與原本無異。
如不服本判決，應於判決送達後十日內向本院提出上訴狀( 須附繕本 )。
                                    法院書記官  謝  志  鑫
中    華    民    國    九十三      年      十      月        一        日
刑法第二百六十六條第一項前段：
在公共場所或公眾得出入之場所賭博財物者，處一千元以下罰金。
刑法第二百六十七條
以賭博為常業者，處二年以下有期徒刑，得併科一千元以下罰金。
